【裁判字號】    98,交聲,2526
【裁判日期】    981130
【裁判案由】    違反道路交通管理處罰條例聲明異議
【裁判全文】
臺灣桃園地方法院交通事件裁定
                          98年度交聲字第2526號、第2534號
異  議  人
即受處分人  甲○○
上列受處分人因違反道路交通管理處罰條例等事件，對於交通部
公路總局新竹區監理所桃園監理站民國98年8月20日所為之處分
（原處分案號：桃監裁罰字第裁52-AEX644148號、桃監裁罰字第
裁52-AEX644149號），聲明異議，本院裁定如下：
    主  文
原處分均撤銷。
甲○○不罰。
    理  由
一、按法院受理有關交通事件，準用刑事訴訟法之規定，道路交
    通管理處罰條例第89條前段定有明文，是刑事訴訟法第154
    條第2項「犯罪事實應依證據認定之，無證據不得認定其犯
    罪事實。」規定、最高法院40年台上字第86號判例「事實之
    認定，應憑證據，如未能發現相當證據，或證據不足以證明
    ，自不能以推測或擬制之方法，為裁判基礎。」意旨所揭示
    之證據法則，於法院審理行為人違反道路交通管理處罰條例
    事件時，當有其適用。
二、考諸受處分人甲○○固非車牌號碼165-DDY號重型機車之所
    有人，涉於民國98年2月13日晚間6時40分許駕駛該車先後行
    經臺北市○○區○○路1段、環山路1段處，疑有轉彎不依標
    誌、標線、號誌指示及違規經交通勤務警察制止卻拒絕停車
    接受稽查而逃逸等情節，旋為臺北市政府警察局內湖分局西
    湖派出所警員開啟巡邏車警報器追趕在後，更經警員照相採
    證執之掣單舉發，業歷原處分機關函請舉發單位調查結果，
    仍認受處分人具有前開違規行為，秉植道路交通管理處罰條
    例第48條第1項第2款、第60條第1項、第63條第1項第1款、
    違反道路交通管理事件統一裁罰基準及處理細則所附違反道
    路交通管理事件統一裁罰基準表規定，就行車轉彎不依標誌
    、標線、號誌指示部分，遂以桃監裁罰字第裁52-AEX644149
    號裁決書裁處受處分人罰鍰新臺幣（下同）1,800元、兼記
    違規點數1點，就違規經交通勤務警察制止卻拒絕停車接受
    稽查而逃逸部分，則以壢監裁字第裁53-DB0000000號裁決書
    裁處受處分人罰鍰6,000元、兼記違規點數1點，嗣經受處分
    人對於各該處分盡皆聲明異議。
三、訊據受處分人堅決否認有何違反道路交通管理處罰條例之違
    規事實，辯稱：不識該車所有人或駕駛人，各該罰單上載簽
    名又非其所書，可能遭人冒用身分等語。經查：究之受處分
    人確非駕駛該車違規之人一節，除經本院當庭勘驗蒐證照片
    比對辨明無訛外，尚有蒐證照片俾佐，復得證人即掣單舉發
    之警員楊承融於本院調查程序中結證「（問：照片上所示之
    人，是否為你開單所舉發之人？）是的。這是我舉發單上面
    ，所載的駕駛人，我是攔停他之後，當場開單給他，並且照
    相。」「（問：照片上所示之人，和在庭異議人，並無相似
    之處，則違規的行為人是否為異議人？）明顯不是同一人。
    所以違規人應該不是現在在庭的異議人。」等語昭著，再核
    卷附舉發違反道路交通管理事件通知單上載收受通知者之簽
    名，洵與受處分人迭於聲明異議狀、交通違規陳述書、本院
    當庭書寫及訊問筆錄末端所簽之姓名筆跡外觀，一望便知顯
    然歧異，悉見徒憑各該通知單甚難率謂其涉駕車違規行為，
    況且該車既非屬其所有，參有車號查詢重型機車車籍資料足
    證，益徵受處分人前述辯詞非虛。
四、綜上，揆照首揭證據法則，無從推論受處分人曾有原處分機
    關所指之違規事實，原處分機關不察驟為上開裁決欠臻妥恰
    ，故認受處分人之異議為有理由，自應由本院將原處分均予
    撤銷並改諭知受處分人不罰，以資適法。
據上論斷，應依道路交通案件處理辦法第20條前段，裁定如主文
。
中    華    民    國    98    年    11    月    30    日
                  交通法庭  法  官  俞力華
以上正本證明與原本無異。
如不服本裁定，應於裁定送達後5 日內向本院提出抗告狀。
                            書記官  資念婷
中    華    民    國    98    年    12    月    1     日


司法院資訊處製作；財團法人民間司法改革基金會備份。
